臺灣高雄地方法院刑事判決　　　　　　　　　　　　九十三年度訴緝字第一二六號
　　公　訴　人　臺灣高雄地方法院檢察署檢察官
　　被　　　告　乙○○
右列被告因詐欺案件，經檢察官提起公訴（九十一年度偵緝字第一六六五號、九十二
年度調偵字第一一號），本院判決如左：
    主  文
乙○○共同意圖為自己不法之所有，以詐術使人將本人之物交付，處有期徒刑伍月，
如易科罰金，以參佰元折算壹日。
    事  實
一、乙○○係某不詳名稱通訊行之負責人、黃志龍則受僱於乙○○，負責帶領客戶辦
    理行動電話門號，顧傑及顧浩祐（原名顧逵）係兄弟關係（黃志龍、顧傑及顧浩
    祐均已審結）。顧傑於民國九十年間某日，見報紙刊登「辦門號送現金」之廣告
    ，即以電話與之聯繫，旋與乙○○、黃志龍、顧浩祐共同基於意圖為自己不法所
    有之犯意聯絡，明知台灣大哥大股份有限公司（下稱台灣大哥大公司）及中華電
    信股份有限公司（下稱中華電信公司）推出之申請行動電話門號附帶手機之優惠
專案（即聲請行動電話門號時，可以優惠價格搭配購買特定之行動電話手機），
    申請人必須使用該門號至少一年，且一年累積電話帳款金額需超過新台幣（下同
    ）六千元，否則申請人必須補償電信公司五千元之行銷費用。詎乙○○等人竟隱
    瞞申請人所需負擔上揭契約之義務，先由顧傑於民國九十年四月中旬，向不知情
    之吳張碧鳳佯稱：現有辦理行動電話門號就送手機的活動，如招攬親友申辦行動
    電話門號，每招攬一名申請者就可得新台幣（下同）五百元之酬勞等語，致使吳
    張碧鳳信以為真，將此事告知不知情之丁○○及戊○○○二人（分別年約六十八
    歲及七十三歲），丁○○及戊○○○二人誤以為申辦行動電話門號即有酬勞可領
    ，遂答應辦理，吳張碧鳳於是以電話聯絡顧傑稱丁○○等二人願意申辦行動電話
    ，嗣於同年五月十六日，因顧傑人在台北市，遂由顧傑以電話告知有犯意聯絡之
    顧浩祐，由顧浩祐負責開車自屏東縣萬巒鄉將丁○○、戊○○○二人載至位於高
    雄市○○區○○路一八八號乙○○所開設之通訊行後，再由黃志龍負責帶領丁○○前往高雄市○○路某大樓內，乙○○則帶領戊○○○至高雄縣鳳山市○○○路
    與澄清路口某台灣大哥大公司特約門市，向承辦人員填具台灣大哥大公司行動電
    話服務申請書，以上揭優惠方案申辦台灣大哥大公司之行動電話門號及搭配之手
    機（共計十線行動電話門號，詳如附表所示），致使台灣大哥大公司陷於錯誤，
    同意丁○○及戊○○○二人申辦並交付ＳＩＭ卡及所搭配手機，辦畢後再由顧浩
    祐帶領丁○○及戊○○○二人至高雄市某通訊行，同樣以上揭優惠方案申辦中華
    電信公司之行動電話門號及搭配手機（共計二線行動電話門號，詳如附表所示）
    ，辦畢後，由乙○○取得十二支手機轉售予他人牟利，並轉交六千元之佣金予黃
    志龍，黃志龍從中取得五百元後，餘款則交予顧傑及顧浩祐二人朋分花用。嗣經
    中華電信公司及台灣大哥大公司查覺有異，報警處理，經警循線而查獲上情。
二、案經中華電信公司、台灣大哥大公司、丁○○及戊○○○訴由屏東縣警察局潮州
    分局報告台灣高雄地方法院檢察署檢察官偵查起訴。
    理  由
一、右揭事實，業據被告乙○○於本院審理中坦承不諱，核與告訴人丁○○及戊○○○二人於警訊、偵查及本院審理中指訴之情節，及證人吳張碧鳳於警訊及偵查中
    證述之情節均相符，且台灣大哥大公司及中華電信公司因上揭申辦手機之優惠專
    案，而受有手機補償行銷費用損失之事實，亦據告訴代理人丙○○及徐啟敏分別
    於警訊及偵查中均指訴明確，復有中華電信公司及台灣大哥大公司行動電話服務
    申請書及同意書影本、切結書等十二份在卷可憑。而被告已自承伊取得手機後，
    再轉賣予通訊行以牟利；共同被告黃志龍自承確有取得五百元之酬勞；共同被告
    顧傑及顧浩祐均自承有取得部分佣金及ＳＩＭ卡，且將ＳＩＭ卡予以盜用之事實
    ，被告及共同被告黃志龍等人亦均自承有帶領他人以優惠方案辦理行動電話門號
    ，則對於告訴人台灣大哥大公司及中華電信公司所提供上揭申辦門號之優惠方案
    ，申請人必須行使該門號至少一年，且一年累積電話帳款金額需超過新台幣六千
    元，否則申請人必須補償電信公司五千元之行銷費用等契約義務，自應知之甚詳
    ，而本案告訴人丁○○及戊○○○二人，係分別住在屏東縣萬巒鄉硫磺村、萬全
    村等鄉村地區，且二人於案發時分別已屬六十八歲及七十三歲之高齡，對於行動
    電話付費方式與一般電話付費方式不同，渠等申辦行動電話，需受上開優惠活動
    之限制是否有明確認識，已有疑問，被告及共同被告黃志龍等人卻刻意隱瞞上揭
    申辦行動電話門號所需負擔之義務，而以申請行動電話門號即可獲得佣金，且不
    需付費為詐騙手段，共同誘騙告訴人丁○○等人辦理高達十二支行動電話門號，
    事後由告訴人丁○○及戊○○○自行負擔每月所需支付之月租費，告訴人台灣大
    哥大公司及中華電信公司則遭詐騙ＳＩＭ卡及手機且受有手機補償行銷優惠費用
    之損失，而被告等人所詐得之ＳＩＭ卡及手機，手機部分由被告乙○○取得後轉
    賣獲利，被告黃志龍取得部分酬勞，被告顧傑及顧浩祐則取得ＳＩＭ卡以盜打電
    話方式得利，是足認被告有共同意圖為自己不法之所有，而以辦理行動電話可領
    取酬勞為行騙手段之犯意聯絡及行為分擔甚明。是綜上所述，被告之自白與事實
    相符，事證明確，其有右揭共同詐欺取財之犯行，應堪認定。
二、核被告所為，係犯刑法第三百三十九條第一項之詐欺取財罪。公訴人雖於起訴書
    中論述被告係犯刑法第三百三十九條第二項之詐欺得利罪嫌，惟檢察官已於本院
    審理中請求變更起訴法條為同法第三百三十九條第一項之詐欺取財罪，本院認二
    罪之犯罪基本事實同一，應予准許。被告及共同被告黃志龍等人就上揭詐欺取財
    犯行，均有犯意聯絡及行為分擔，應論以共同正犯。被告等於同一日內，同時自
    告訴人台灣大哥大公司及中華電信公司處合計詐得十二張ＳＩＭ卡及十二支手機
    ，應係基於同一詐欺之故意，而為數舉動之犯罪行為，應為接續犯。爰審酌被告
    不思以己力獲取所需，卻任意以上揭不實方法，詐騙高齡之丁○○等人辦理行動
    電話，致使告訴人等蒙受損失，且迄今尚未與告訴人等達成和解以賠償損失，惟
    念及被告於本院審理中坦承犯行，可認其尚有悔意，及其犯罪所得、犯罪手段與
    其他一切情狀，量處如主文所示之刑，並諭知易科罰金之折算標準。
據上論斷，應依刑事訴訟法第二百九十九條第一項前段，刑法第二十八條、第三百三
十九條第一項、第四十一條第一項前段，罰金罰鍰提高標準條例第一條前段、第二條
，判決如主文。
本案經檢察官甲○○到庭執行職務。
中      華      民      國          九十三    年    八    月    十八    日
                                     臺灣高雄地方法院刑事第十四庭
                                                    法  官  呂憲雄
右正本證明與原本無異。
如不服本判決，應於判決送達後十日內，向本院提出上訴狀。
                                                    書記官   林同啟
中    華    民    國      九十三    年      八      月      十八      日
附表：
┌─┬────┬──────┬──────────┐
│編│申請人  │電信公司    │電話門號及手機型號  │
│號│        │            │                    │
├─┼────┼──────┼──────────┤
│一│丁○○  │中華電信股份│0000000000│
│  │        │有限公司    │阿爾卡特ＯＴ三Ｏ三  │
├─┼────┼──────┼──────────┤
│二│丁○○  │台灣大哥大股│0000000000│
│  │        │份有限公司  │0000000000│
│  │        │            │0000000000│
│  │        │            │0000000000│
│  │        │            │0000000000│
│  │        │            │ＳＡＧＥＭ—ＭＷ九八│
│  │        │            │六                  │
├─┼────┼──────┼──────────┤
│三│戊○○○│中華電信股份│0000000000│
│  │        │有限公司    │阿爾卡特ＯＴ三Ｏ三  │
├─┼────┼──────┼──────────┤
│四│戊○○○│台灣大哥大股│0000000000│
│  │        │份有限公司  │0000000000│
│  │        │            │0000000000│
│  │        │            │0000000000│
│  │        │            │0000000000│
│  │        │            │ＳＡＧＥＭ—ＭＷ九八│
│  │        │            │六                  │
└─┴────┴──────┴──────────┘
